【裁判字號】    97,交聲,113
【裁判日期】    970610
【裁判案由】    交管條例聲異
【裁判全文】
臺灣板橋地方法院交通事件裁定         97年度交聲字第113號
原處分機關  交通部公路總局臺北區監理所蘆洲監理站
異  議  人
即受處分人  乙○○
上列受處分人因違反道路交通管理處罰條例案件，對於交通部公
路總局臺北區監理所蘆洲監理站於民國96年12月28日所為之處分
（原處分案號：北監蘆字第裁46-C00000000號），聲明異議，本
院裁定如下：
    主  文
異議駁回。
    理  由
一、原處分意旨略以：受處分人即車輛駕駛人乙○○於民國96年
    8 月19日18時28分許，騎乘陳慶鴻所有之車牌號碼CMK-701
    號重型機車，行經臺北縣三重市○○路、重陽路時，因有違
    反道路交通管理處罰條例之行為，拒絕停車接受稽查而逃逸
    之違規事實，經臺北縣政府警察局交通警察隊三重分隊警員
    以北縣警交字第C00000000 號舉發違反道路交通管理事件通
    知單（下稱舉發通知單）逕行舉發。又車輛所有人陳慶鴻於
    應到案日期前，檢附相關證據等證明文件，向處罰機關告知
    本件違規事實應歸責於車輛駕駛人乙○○，嗣經原處分機關
    於96年12月28日以北監蘆字第裁46-C00000000號裁決書，爰
    依道路交通管理處罰條例第60條第1 項、第85條第1 項、第
    63條第1 項第1 款之規定，裁處罰鍰新臺幣（下同）3,000
    元並記違規點數1 點等語。
二、聲明異議意旨略以：異議人當時停在騎樓買東西，然後騎到
    斑馬線旁邊直接過馬路左轉，被警員以指揮棒及吹警哨攔下
    ，異議人立即靠邊停，警員僅告知異議人逆向行駛，並無要
    求異議人出示行、駕照，說完後，警員就有對異議人以指揮
    棒揮了幾下，警員就往後走，此時異議人詢問後座的友人，
    警員是否有叫異議人出示行照、駕照，異議人之友人也說沒
    有，異議人由後照鏡看到警員在機車旁也沒有開車箱拿東西
    的動作，而是一直背對異議人在看十字路口，異議人看了十
    幾秒餘，以為該警員僅以口頭勸誡，並沒有要舉發異議人，
    於是異議人就慢慢駛離，當異議人騎至前方巷口時發現後面
    有閃光燈，異議人當下並未想太多，只想趕回家吃飯，警員
    如此的行為，不禁另人疑竇，為此，依法聲明異議云云。
三、按汽車駕駛人，駕駛汽車有違反本條例之行為，經交通勤務
    警察或依法令執行交通稽查任務人員制止時，不聽制止或拒
    絕停車接受稽查而逃逸者，除按各該條規定處罰外，處3,00
    0 元以上6,000 元以下罰鍰，並記違規點數1 點，道路交通
    管理處罰條例第60條第1 項、第63條第1 項第1 款分別定有
    明文。又汽車駕駛人之行為經以科學儀器取得證據資料證明
    其行為違規，當場不能或不宜攔截製單舉發者，得逕行舉發
    ，道路交通管理處罰條例第7 條之2 第1 項第7 款亦著有明
    文。
四、經查：
  (一)、訊據異議人即受處分人乙○○不否認於96年8 月19日18時
      28分許，騎乘車牌號碼CMK-701 號重型機車，行經臺北縣
      三重市○○路、重陽路之事實，惟辯稱：異議人當時停在
      騎樓買東西，然後騎到斑馬線旁邊直接過馬路左轉，被警
      員以指揮棒及吹警哨攔下，異議人立即靠邊停，警員僅告
      知異議人逆向行駛，並無要求異議人出示行、駕照，說完
      後，警員就有對異議人以指揮棒揮了幾下，警員就往後走
      ，此時異議人詢問後座的友人，警員是否有叫異議人出示
      行照、駕照，異議人之友人也說沒有，異議人由後照鏡看
      到警員在機車旁，也沒有開車箱拿東西的動作，而是一直
      背對異議人在看十字路口，異議人看了十幾秒餘，以為該
      警員僅以口頭勸誡，並沒有要舉發異議人，所以異議人就
      慢慢駛離，當異議人騎至前方巷口時發現後面有閃光燈，
      異議人當下並未想太多，只想趕回家吃飯，警員如此的行
      為，不禁另人疑竇，為此，依法聲明異議云云。然查：異
      議人騎乘之重型機車，於上開時、地因有拒絕停車接受稽
      查而逃逸之違規等情，除據臺北縣警察局三重分局函覆略
      以：於96年8 月19日17時至19時擔服交通崗勤務，於18時
      28分許，目睹車牌號碼CMK-701號機車駕駛人，沿三重市
      ○○路與重陽路口（中山路往三重）方向行駛，當時交通
      號為紅燈，理應停在停止線內，待綠燈亮時再行駛，該車
      不待綠燈，強行逆向經斑馬線（人行道）迴轉中山路往新
      莊方向行駛，為警發現以警笛、手勢示意停車受檢，該車
      佯裝欲停車受檢後卻加速往中山路方向逃逸，執勤警員遂
      依車號、車種、顏色對電腦車籍資料無誤後，始開立舉發
      通知單，警員依法逕行舉發，並無不當等情明確外，復有
      下列事證可資證明：
    1.異議人有於上開時、地有違反道路交通管理處罰條例，經
      警員要求出示駕駛執照、行車執照，其不予理會逕自騎車
      離去一節，已據證人即當時舉發本違規事件之臺北縣政府
      警察局三重分局交通分隊警員吳春葵於本院到庭具結證稱
      ：我於上開時、地舉發車牌號碼GMK-701 號機車之違規；
      當時我看到一輛重型機車延中山路往三重方向，紅燈迴轉
      ，行駛在中山路上往新莊方向行駛，我就拿指揮棒鳴笛，
      將異議人攔停，我請異議人回頭看一下紅綠燈，告知異議
      人違規事實，並請異議人出示駕照、行照，異議人沒有什
      麼動作就騎車駛離，我就拿相機拍照；我當時舉發異議人
      紅燈迴轉、不服稽查逃逸（庭呈當時舉發的照片及現場圖
      ）；我請異議人出示證件，異議人沒有動作，就直接從我
      面前騎走；我當時有跟異議人說，因為攔停之後告知違規
      事實及查看證件是一整套的執勤動件，異議人當時的違規
      是逆向行駛，行駛在斑馬線上，紅燈迴轉，而且我拍照有
      閃光證，異議人也應該知道，會停下來；因為這是屬於輕
      微的交通違規，而且我有照相存證，可以舉發，所以才沒
      有追等語明確（詳本院97年2 月14日訊問筆錄）。
    2.又證人甲○○○○與異議人間，不僅未有任何怨隙，且係
      毫不相識之人，衡情證人應無設詞攀誣，或虛構違規事實
      以陷害異議人之道理。況警員執行公務時，本身即受有行
      政懲處責任之監督，且其到庭具結作證，更係以刑事責任
      擔保其證言之真實性，故證人甲○○○○之上開證述內容
      ，以及其所紀錄舉發之本件違規事實，應堪採信。
    3.此外，復有提供違規駕駛人申請書、臺北縣警察局96年9
      月2 日北縣警交字第C00000000 號舉發通知單、交通部公
      路總局臺北區監理所蘆洲監理站96年12月28日北監蘆裁字
      第裁46-C00000000號裁決書影本各1 紙、臺北縣警察局三
      重分局96年12月18日北縣警重交申字第0960058743號函影
      本1 份在卷可稽，是異議人於前揭時、地，確有騎乘機車
      ，違反道路交通管理處罰條例，拒絕停車接受稽查而逃逸
      之違規事實，堪以認定。
五、綜上所述，本件異議人即受處分人乙○○違規事證明確，原
    處分機關爰依道路交通管理處罰條例第60條第1 項、第85條
    第1 項、第63條第1 項第1 款之規定，並參酌違反道路交通
    管理事件統一裁罰基準表之規定，裁處罰鍰3,000 元並記違
    規點數1 點，核無違誤，從而，異議人之異議為無理由，應
    予駁回。
六、據上論斷，應依道路交通案件處理辦法第19條，裁定如主文
    。
中    華    民    國    97    年    6     月  10      日
                  交通法庭   法  官  許映鈞
以上正本證明與原本無異。
如不服本裁定應於送達後5日內向本院提出抗告狀。
                             書記官  范煥堂
中    華    民    國    97    年    6     月  10      日


司法院資訊處製作；財團法人民間司法改革基金會備份。
